【裁判字號】    88,重訴,925
【裁判日期】    890508
【裁判案由】    所有權移轉登記
【裁判全文】
臺灣高雄地方法院民事判決  八十八年度重訴字第九二五號
    原      告  乙○○
    訴訟代理人  柯尊仁律師
    被      告  甲○○      住.
右當事人間所有權移轉登記事件，本院判決如左：
    主    文
被告應將高雄市政府凹子底農業區（農十六）區段徵收計劃，徵收坐落高雄鼓山區○
○段○○段第二一二地號土地後，用以抵付該地補償地價之抵價地所有權讓與原告。
訴訟費用由被告負擔。
    事    實
甲、原告方面：
一、聲明：如主文所示。
二、陳述：
    兩造於民國八十六年一月三日訂立土地買賣契約，約定原告以新臺幣（下同）九
    千五百萬元向被告購買坐落高雄市○○區○○段四小段第二一二地號、面積三千
    六百十四平方公尺之土地，其中五百萬元價金於訂約時先給付，餘九千萬元則由
    原告以承受被告積欠銀行之貸款之方式給付，被告應於同年月二十三日以前將所
    有辦理土地所有權移轉登記所需證件備妥，協同原告辦理登記手續。詎料該地經
    高雄市政府地政處以八十六年一月二十一日高市地政五字第一九六號公告徵收，
    並於八十八年十月五日以八八高市地政發字第一一八一０號函核准以抵價地抵付
    補償金，爰依民法第二百二十五條第二項之規定，請求被告將該抵價地所有權讓
    與被告。
三、證據：提出土地買賣契約書、土地登記謄本。
乙、被告方面：
一、聲明：認諾原告之請求。
二、陳述：
    確與原告訂立土地買賣契約、收受價金五百萬元，本欲依約將土地移轉與原告，
    但土地旋遭政府徵收，致無法辦理移轉登記。
三、證據：提出高雄市政府地政處高市地政五字第一九六號函、八八高市地政發字第
    一一０號函暨抵價地證明書。
    理    由
一、原告之主張，業據提出土地買賣契約書、土地登記謄本為證，核屬相符，並有被
    告庭提之高雄市政府地政處高市地政五字第一九六號函、八八高市地政發字第一
    一０號函暨抵價地證明書附卷可資佐憑，復經被告認諾，應堪信為真實；依民事
    訴訟法第三百八十四條之規定，應本於被告認諾為被告敗訴之判決。
二、從而，原告依民法第二百二十五條第二項之規定，請求被告將高雄市政府凹子底
    農業區（農十六）區段徵收計劃，徵收坐落高雄鼓山區○○段○○段第二一二地
    號土地時，用以抵付該地補償地價之抵價地所有權讓與原告，為有理由，應予准
    許。
三、本件為本於被告認諾所為之判決，依民事訴訟法第三百八十九條第一項第一款之
    規定，本院原應依職權宣告假執行，惟本件高雄市政府用以抵付該地補償地價之
    抵價地尚未特定，性質上無從假執行，爰不為假執行之諭知，併此敘明。
四、據上論結，本件原告之訴為有理由，依民事訴訟法第七十八條判決如主文。
中      華      民      國    八十九    年      五      月      八      日
                              臺灣高雄地方法院民事第二庭
~B法      官  洪文慧
右為正本係照原本作成。
如不服本判決，應於送達後廿日內，向本院提出上訴狀並表明上訴理由，如於本判決
宣示後送達前提起上訴者，應於判決送達後十日內補提上訴理由書（須附繕本）。
中      華      民      國    八十九    年      五      月      八      日
~B法院書記官  黃玉珠


司法院資訊處製作；財團法人民間司法改革基金會備份。
